vi: Các tính năng của nẹp hỗ trợ: Dây đai có thể điều chỉnh; Xử lý chống mùi; Lưới thoáng khí; Đệm gel làm mát; Lớp lót thấm hút mồ hôi; Khóa nhả nhanh; Thanh đỡ kim loại có thể tháo rời; Thanh ngang lòng bàn tay cứng; Phần đỡ ngón cái; Lỗ thông gió; Khác
de: Merkmale der Stützbandage: Verstellbare Gurte; Geruchshemmende Behandlung; Atmungsaktives Mesh; Kühlende Geleinlage; Feuchtigkeitsableitendes Futter; Schnellverschluss; Herausnehmbare Metallstütze; Starre Handflächenschiene; Daumenstütze; Belüftungslöcher; Sonstige
it: Caratteristiche del supporto rinforzato: Cinghie regolabili; Trattamento antiodore; Rete traspirante; Inserto in gel rinfrescante; Fodera traspirante; Fibbia a sgancio rapido; Supporto in metallo rimovibile; Barra palmare rigida; Supporto per pollice; Fori di ventilazione; Altro
ja: サポートブレースの特徴: 調節可能ストラップ; 防臭加工; 通気性メッシュ; 冷却ジェルインサート; 吸湿発散性ライニング; クイックリリースバックル; 取り外し可能メタルサポート; ハードパームバー; 親指サポート; 通気孔; その他
pt-BR: Munhequeira de suporte características: Tiras ajustáveis; Tratamento antiodor; Malha respirável; Encaixe de gel refrescante; Forro que absorve a umidade; Fivela de liberação rápida; Suporte de metal removível; Barra rígida para a palma; Suporte para o polegar; Furos de ventilação; Outros
el: χαρακτηριστικά στήριξης: Ρυθμιζόμενοι ιμάντες; Αντιοσμική επεξεργασία; Διαπνέον πλέγμα; Ένθετο με τζελ ψύξης; Επένδυση που απομακρύνει την υγρασία; Αγκράφα γρήγορης απελευθέρωσης; Αφαιρούμενη μεταλλική υποστήριξη; Σκληρή μπάρα παλάμης; Υποστήριξη αντίχειρα; Οπές αερισμού; Άλλο
fr: Caractéristiques de l’attelle: Sangles réglables; Traitement anti-odeur; Maille respirante; Insert en gel rafraîchissant; Doublure évacuant l’humidité; Boucle à dégagement rapide; Support métallique amovible; Barre palmaire rigide; Support pour le pouce; Trous de ventilation; Autre
sv: Funktioner för handledsstöd: Justerbara remmar; Luktavvisande behandling; Nät som andas; Kylande gelinlägg; Fuktavvisande foder; Snabblås; Avtagbart metallstöd; Styvt handflatsstöd; Tumstöd; Ventilationshål; Övrigt
sl-SI: Lastnosti opornice: Prilagodljivi trakovi; Obdelava proti neprijetnim vonjavam; Zračna mrežica; Hladilni gelni vložek; Podloga, ki odvaja vlago; Zaponka za hitro odpiranje; Odstranljiva kovinska opora; Toga opora za dlan; Opora za palec; Prezračevalne odprtine; Drugo
en: Support brace features: Adjustable straps; Anti-odor treatment; Breathable mesh; Cooling gel insert; Moisture-wicking lining; Quick-release buckle; Removable metal support; Rigid palm bar; Thumb support; Ventilation holes; Other
es: Características de la muñequera: Correas ajustables; Tratamiento antiolores; Malla transpirable; Inserto de gel refrescante; Forro que absorbe la humedad; Hebilla de liberación rápida; Soporte de metal extraíble; Barra palmar rígida; Soporte para pulgar; Orificios de ventilación; Otro
fi: Ranetuen ominaisuudet: Säädettävät hihnat; Hajua ehkäisevä käsittely; Hengittävä verkkomateriaali; Viilentävä geelilisäke; Kosteutta siirtävä vuori; Pikalukittava solki; Irrotettava metallituki; Jäykkä kämmentuki; Peukalotuki; Ilmanvaihtoaukot; Muu
nb: Funksjoner for håndleddstøtte: Justerbare stropper; Antiluktbehandling; Pustende netting; Kjølegelinnlegg; Fukttransporterende fôr; Hurtigspenne; Avtakbar metallstøtte; Stiv håndflatestøtte; Tommelstøtte; Ventilasjonshull; Annet
bg-BG: Характеристики на опорната скоба: Регулируеми каишки; Обработка против миризми; Дишаща мрежа; Охлаждаща гел вложка; Влагоотвеждаща подплата; Катарама за бързо освобождаване; Сваляща се метална опора; Твърда опора за дланта; Опора за палеца; Вентилационни отвори; Друго
pl: Funkcje ortezy: Regulowane paski; Powłoka antyzapachowa; Oddychająca siateczka; Żelowa wkładka chłodząca; Podszewka odprowadzająca wilgoć; Klamra z mechanizmem szybkiego zwalniania; Wyjmowane metalowe usztywnienie; Sztywne usztywnienie dłoni; Wsparcie kciuka; Otwory wentylacyjne; Inne
ru: Особенности поддерживающего фиксатора: Регулируемые ремешки; Обработка от запаха; Дышащая сетка; Охлаждающая гелевая вставка; Влагоотводящая подкладка; Быстроразъемная пряжка; Съемная металлическая опора; Жесткая вставка для ладони; Поддержка большого пальца; Вентиляционные отверстия; Другое
da: Funktioner for håndledsstøtte: Justerbare stropper; Lugthæmmende behandling; Åndbart net; Kølende gelindlæg; Fugttransporterende for; Spænde med hurtig udløsning; Aftagelig metalstøtte; Stiv stang til håndflade; Tommelfingerstøtte; Ventilationshuller; Andet
hu: fogszabályozó jellemzői: Állítható pántok; Szagsemlegesítő kezelés; Légáteresztő háló; Hűsítő gélbetét; Nedvességelvezető bélés; Gyorskioldó csat; Kivehető fémtámasz; Merev tenyértámasz; Hüvelykujjtámasz; Szellőzőnyílások; Egyéb
tr: Destek ateli özellikleri: Ayarlanabilir kayışlar; Koku önleyici uygulama; Nefes alabilen file; Soğutucu jel dolgu; Nem emici astar; Hızlı açılan toka; Çıkarılabilir metal destek; Sert avuç içi çubuğu; Başparmak desteği; Havalandırma delikleri; Diğer
zh-TW: 護具功能: 可調式綁帶; 防臭處理; 透氣網布; 涼感凝膠墊; 吸濕排汗內裡; 快拆扣環; 可拆式金屬支撐條; 硬質手掌支撐條; 拇指支撐; 通風孔; 其他
pt-PT: Características da tala de suporte: Tiras ajustáveis; Tratamento antiodor; Malha respirável; Aplicação de gel de arrefecimento; Forro antiumidade; Fivela de desengate rápido; Suporte metálico amovível; Barra rígida na palma da mão; Suporte para polegar; Orifícios de ventilação; Outro
lt-LT: Įtvaro ypatybės: Reguliuojami dirželiai; Kvapus neutralizuojanti danga; Pralaidus orui tinklelis; Vėsinantis gelio įdėklas; Drėgmę sugeriantis pamušalas; Greitai atsegama sagtis; Išimama metalinė atrama; Standi delno plokštelė; Nykščio atrama; Ventiliacijos angos; Kitas
cs: Vlastnosti ortézy: Nastavitelné popruhy; Úprava proti zápachu; Prodyšná síťovina; Chladivá gelová vložka; Podšívka odvádějící vlhkost; Rychloupínací přezka; Odnímatelná kovová podpora; Pevná dlaňová dlaha; Podpora palce; Větrací otvory; Jiné
hr-HR: Značajke ortoze: Prilagodljive trake; Tretman protiv neugodnih mirisa; Prozračna mrežica; Umetak s gelom za hlađenje; Podstava koja odvodi znoj; Kopča za brzo otpuštanje; Uklonjiva metalna potpora; Čvrsta šipka za dlan; Potpora za palac; Otvori za ventilaciju; Ostalo
sk-SK: Vlastnosti podpornej ortézy: Nastaviteľné popruhy; Úprava proti zápachu; Priedušná sieťovina; Chladivá gélová vložka; Podšívka odvádzajúca vlhkosť; Rýchloupínacia pracka; Odnímateľná kovová podpera; Pevná opierka dlane; Podpora palca; Vetracie otvory; Iné
th: ความช่วยเหลือคุณสมบัติรั้ง: สายรัดปรับได้; เทคโนโลยีป้องกันกลิ่นอับ; ตาข่ายระบายอากาศ; มีแผ่นเจลเย็นแทรก; ซับในระบายความชื้น; หัวล็อกแบบปลดเร็ว; แกนโลหะถอดออกได้; แกนแข็งดามฝ่ามือ; มีส่วนพยุงนิ้วหัวแม่มือ; มีรูระบายอากาศ; อื่นๆ
ko: 보호대 기능: 조절 가능 스트랩; 방취 처리; 통기성 메시; 쿨링 젤 인서트; 수분 흡수 안감; 퀵 릴리스 버클; 탈부착형 금속 지지대; 견고한 손바닥 바; 엄지 지지대; 통풍구; 기타
ro-RO: Caracteristici ale ortezei de susținere: Bretele ajustabile; Tratament anti-miros; Plasă respirabilă; Inserție de gel de răcire; Căptușeală care elimină umezeala; Cataramă cu eliberare rapidă; Suport metalic detașabil; Tijă rigidă pentru palmă; Suport pentru degetul mare; Orificii de ventilație; Altele
zh-CN: 护具特性: 可调节绑带; 防异味处理; 透气网眼; 冷却凝胶垫片; 吸湿排汗内衬; 快速释放搭扣; 可拆卸金属支撑; 硬质掌托; 拇指支撑; 通风孔; 其他
nl: Steun brace kenmerken: Verstelbare bandjes; Geurwerende behandeling; Ademend gaas; Koelelement met gel; Vochtafvoerende voering; Snelsluiting; Verwijderbare metalen ondersteuning; Stijve handpalmstaaf; Duimondersteuning; Ventilatiegaten; Overig